臺灣臺北地方法院小額民事判決
111年度北小字第3089號
原      告  台灣電力股份有限公司台北市區營業處

法定代理人  張建川  

訴訟代理人  何思昀  
            黃耀鋒  
被      告  陳婕瑄




上列當事人間請求給付電費事件，本院於民國111年8月26日言詞
辯論終結，判決如下︰
    主      文
被告應給付原告新臺幣6,003元，及自民國111年8月17日起至清
償日止，按週年利率5％計算之利息。
訴訟費用新臺幣1,000元由被告負擔。
本判決得假執行。但被告如以新臺幣6,003元為原告預供擔保，
得免為假執行。
    理由要領
一、原告主張被告為電號00000000000號契約當事人，積欠原告
    電費，被告未依約給付電費新臺幣（下同）6,003元，因該
    址電錶已撤，同意自對被告合法公示送達翌日起算法定遲延
    利息等情，業據原告提出相符之電費繳款憑證、催收紀錄卡
    等件為證，復參以本件起訴狀繕本及本院之言詞辯論通知書
    均已於相當時期合法送達通知被告，被告既未於言詞辯論期
    日到場爭執，復未提出書狀答辯以供本院斟酌，原告所為前
    揭主張，既與卷內證據相符，即應堪信為真實。從而，原告
    依契約之法律關係，請求被告給付如主文所示（利息部分參
    見本院卷第55至59、67頁），為有理由，應予准許。
二、本件係就民事訴訟法第436條之8適用小額訴訟程序所為被告
    敗訴之判決，依同法第436條之20之規定，應依職權宣告假
    執行；並依同法第436條之23準用同法第436條第2項適用同
    法第392條第2項之規定，依職權宣告被告如預供擔保，得免
    為假執行。
三、按適用小額訴訟程序事件法院為訴訟費用之裁判時，應確定
    其費用額，民事訴訟法第436條之19定有明文，爰依後附計
    算書確定本件訴訟費用額如主文第2項所示。
四、訴訟費用負擔之依據：民事訴訟法第78條。
中　　華　　民　　國　　111 　年　　8 　　月　　31　　日
　　　　　　　　　臺北簡易庭  法　官　徐千惠　　　
以上正本係照原本作成。
如不服本判決，須以違背法令為理由，應於判決送達後20日內向
本庭（臺北市○○區○○○路0段000巷0號）提出上訴狀（須按他造當
事人之人數附繕本）。如委任律師提起上訴者，應一併繳納上訴
審裁判費。
中　　華　　民　　國　　111 　年　　8 　　月　　31　　日
                              書記官  蘇冠璇
訴訟費用計算書
項　　　　目             金 　額（新臺幣）　　   備註
第一審裁判費　　　          1,000元
合　　　　計　　　          1,000元
附錄：
一、民事訴訟法第436條之18第1項：判決書得僅記載主文，就當
    事人有爭執事項，於必要時得加記理由要領。
二、民事訴訟法第436條之24第2項：　　
　　對於小額程序之第一審裁判上訴或抗告，非以其違背法令為
    理由，不得為之。
三、民事訴訟法第436條之25：　　
　　上訴狀內應記載上訴理由，表明下列各款事項：
    ㈠原判決所違背之法令及其具體內容。
    ㈡依訴訟資料可認為原判決有違背法令之具體事實。
四、民事訴訟法第436條之32條第2項：
　　第438條至第445條、第448條至第450條、第454條、第455條
    、第459條、第462條、第463條、第468條、第469條第1款至
    第5款、第471條至第473條及第475條第1項之規定，於小額
    事件之上訴程序準用之。